【裁判字號】    90,訴,660
【裁判日期】    900418
【裁判案由】    損害賠償
【裁判全文】
臺灣臺中地方法院民事判決  九十年度訴字第六六○號
    原      告  內政部營建署
    法定代理人  乙○○
    訴訟代理人  丙○○
    被      告  甲○○
                        （現在另案於台中監獄執行中）
                        國民身.
                丁○○  住台中.
                        國民身.
右當事人間請求損害賠償事件，本院判決如左：
    主      文
被告應連帶給付原告新臺幣拾捌萬參仟陸佰元，及被告丁○○自民國九十年三月七日
起，被告甲○○自民國九十年三月二十三日起，均至清償日止，按週年利率百分之五
計算之利息。
原告其餘之訴駁回。
訴訟費用由被告連帶負擔百分之二十七；餘由原告負擔。
本判決原告勝訴部分，於原告以新臺幣陸萬元供擔保後，得假執行。
原告其餘假執行之聲請駁回。
    事      實
甲、原告方面：
一、聲明：求為判決，(1)被告應連帶給付原告新台幣（下同）六十七萬二千六百十元
          ，及自起訴狀繕本送達翌日（即被告丁○○自民國九十年三月七日、被告
          甲○○自民國九十年三月二十三日）起，均至清償日止，按週年利率百分
          之五計算之利息。(2)願供擔保請准為假執行之宣告。
二、陳述：
（一）被告甲○○、丁○○與綽號阿堂之不詳男子，於民國（下同）八十九年四月四
      日上午九時三十分左右，攜帶剪刀及美工刀，前往台中市○○路與力行路口，
      在原告負責興建及管理之虎嘯中村國宅建築工地內，由阿堂持鋼剪將該處地下
      室一樓天花板上鐵箱內之高壓電纜線剪斷後，再由被告等將剪斷之電纜線交由
      阿堂載走。翌日上午九時三十分許，三人復以同一手法，至上址竊取電纜線，
      共竊得高壓纜線徑二百平方約一百公尺、ＰＶＣ纜線線徑二十二平方約五千七
      百公尺、ＰＶＣ纜線線徑八平方約一千五百公尺。嗣於八十九年四月五日下午
      三時許，為原告中區工程處監工丙○○發現，並報警當場查獲，惟阿堂則趁機
      逃匿。
（二）原告遭被告二人竊取之物品，除判決書所記載之高壓纜線徑二百平方約一百公
      尺、ＰＶＣ纜線線徑二十二平方約五千七百平方公尺、ＰＶＣ纜線線徑八平方
      約一千五百平方公尺外，於事後檢修時，發現尚有鋁窗一百七十一個、影視對
      講機門口機八個、門口機一對二共二十六個遺失及緊急照明燈五個、ＰＶＣ”
      Ｅ”管（28）3.0mm約三十公尺損壞，加上原告因雇工修復遭被告等破壞之水
      電設備之工資等，經合計共損失六十七萬二千六百十元。至於事後檢修所發現
      之上開部分物品，則係基於合理懷疑所推測，認為係被告等人所為，此外並無
      其他證據以供證明。
（三）綜上所述，原告依民法第一百八十五條第一項規定：「數人共同不法侵害他人
      之權利者，連帶負損害賠償責任。」，請求被告等應就原告之前揭損失連帶負
      損害賠償責任。
三、證據：提出本院八十九年度易字第一六一三號刑事判決影本一件、台中市虎嘯國
          宅（中村）新建工程竊盜損失明細表影本一件、台中市虎嘯國宅社區新建
          工程（中村）水電設備竊盜損失明細表影本一件、修復工資費用表一件為
          證。
乙、被告方面：
一、聲明：求為判決駁回原告之訴及假執行之聲請。
二、陳述：ＰＶＣ”Ｅ”管（28）3.0mm約三十公尺是我們破壞的，並拿取裡面之電
          纜線，至於緊急照明燈只破壞一個，另外亦承認刑事判決所認定的竊取高
          壓纜線徑二百平方約一百公尺、ＰＶＣ纜線線徑二十二平方約五千七百公
          尺、ＰＶＣ纜線線徑八平方約一千五百公尺的部分，對於以上我們所自認
          的部分，原告所主張的損害金額及修復工資均無意見，至於其他原告所主
          張的部分，均與我們無關，並非我們所偷竊或破壞。
丙、本院依職權調取台灣高等法院被告全國前案記錄表二件。
    理      由
一、本件原告起訴主張被告甲○○、丁○○與綽號阿堂之不詳男子，於八十九年四月
    四日上午九時三十分許，攜帶剪刀及美工刀，前往台中市○○路與力行路口，在
    原告負責興建及管理之虎嘯中村國宅建築工地內，由阿堂持鋼剪將該處地下室一
    樓天花板上鐵箱內之高壓電纜線剪斷後，再由被告等將剪斷之電纜線交由阿堂載
    走。翌日上午九時三十分左右，三人復以同一手法，至上址竊取電纜線，共竊得
    高壓纜線徑二百平方約一百公尺、ＰＶＣ纜線線徑二十二平方約五千七百公尺、
    ＰＶＣ纜線線徑八平方約一千五百公尺，此外，原告於事後檢修時，發現尚有鋁
    窗一百七十一個、影視對講機門口機八個、門口機一對二共二十六個遺失及緊急
    照明燈五個、ＰＶＣ”Ｅ”管（28）3.0mm約三十公尺損壞，加上原告因雇工修
    復遭被告等破壞之水電設備之工資，經合計共損失六十七萬二千六百十元，應均
    由被告連帶賠償等語。被告則以承認破壞ＰＶＣ”Ｅ”管（28）3.0mm約三十公
    尺、緊急照明燈一個，及刑事判決所認定的竊取高壓纜線徑二百平方約一百公尺
    、ＰＶＣ纜線線徑二十二平方約五千七百公尺、ＰＶＣ纜線線徑八平方約一千五
    百公尺的部分，至於其他原告所主張的部分，均與我們無關，並非我們所偷竊或
    破壞等語，資為抗辯。
二、本件原告主張：被告甲○○、丁○○與綽號阿堂之不詳男子，於八十九年四月四
    日上午九時三十分左右，及翌日上午九時三十分左右，共同前往原告負責興建及
    管理之虎嘯中村國宅建築工地內竊取電纜線，計破壞照明燈一個、ＰＶＣ”Ｅ”
    管（28）3.0 mm約三十公尺，而竊得高壓纜線徑二百平方約一百公尺、ＰＶＣ纜
    線線徑二十二平方約五千七百公尺、ＰＶＣ纜線線徑八平方約一千五百公尺之事
    實，為兩造所不爭執，就被告所犯竊盜罪部分，並經本院八十九年度易字第一六
    一三號刑事判決被告有罪確定在卷，業經本院調閱該卷宗核對無誤，自堪信為真
    實。
三、按當事人主張有利於己之事實者，就其事實有舉證之責任，民事訴訟法第二百七
    十七條前段訂有明文。本件原告主張原告於事後檢修時，發現尚有鋁窗一百七十
    一個、影視對講機門口機八個、門口機（一對二）二十六個遺失及緊急照損壞照
    明燈四個，被告二人所破壞或所竊，惟前開事實為被告所否認，則原告就被告二
    人有此部分之侵權行為，自應負舉證之責，然原告就此部分。並未提出任何證據
    方法以供證明其主張為真，自尚難遽認被告二人有此部分之侵權行為存在，是原
    告此部分主張被告應予賠償云云，核與事實尚有不符，應不可採信。
四、次按因故意或過失，不法侵害他人之權利者，負損害賠償責任；數人共同不法侵
    害他人之權利者，連帶負損害賠償責任；不法毀損他人之物者，被害人得請求賠
    償其物因毀損所減少之價額，民法第一百八十四條第一項前段、第一百八十五條
    第一項前段、第一百九十六條訂有明文規定。本件被告於八十九年四月四日、五
    日，至原告負責興建及管理之虎嘯中村國宅建築工地內竊取電纜線，共竊得高壓
    纜線徑二百平方約一百公尺、ＰＶＣ纜線線徑二十二平方約五千七百公尺、ＰＶ
    Ｃ纜線線徑八平方約一千五百公尺，並破壞緊急照明燈一個及ＰＶＣ”Ｅ”管（
    28 ）3.0mm約三十公尺之事實，既已如前所述，則被告自應就其等所偷竊及破壞
    之物品對原告負連帶賠償之責任。原告得請求被告賠償物品之價額如下：即(1)高
    壓纜線徑二百平方約一百公尺，價額為二萬五千七百元；(2)ＰＶＣ纜線線徑二十
    二平方約五千七百公尺，價額為十萬八千三百元；(3)ＰＶＣ纜線線徑八平方約一
    千五百公尺，價額為一萬五百元；(4)ＰＶＣ”Ｅ”管（28）3.0mm約三十公尺，
    價額為四百八十元，(5)前開(1)至(4)之修復工資為三萬八千元；(6)緊急照明燈一個
    ，價額為六百二十元；合計共為十八萬三千六百元，為兩造所不爭執，有本院九
    十年三月二十八日言詞辯論筆錄附卷可稽，並有原告所提出之台中市虎嘯國宅社
    區新建工程（中村）水電設備竊盜損失明細表影本一件、修復工資費用表一件為
    證，均堪信為真實，故原告之請求，在此範圍內部分，自屬有理由，此部分之請
    求，當無無據。
五、綜上所述，本件原告依據侵權行為損害賠償之法律關係，請求被告應連帶給付其
    十八萬三千六百元，及自起訴狀繕本送達翌日（即被告丁○○自九十年三月七日
    、被告甲○○自九十年三月二十三日）起，均至清償日止，按週年利率百分之五
    ，即屬有據，應予准許，逾此範圍之請求，為無理由，應予駁回。
六、原告陳明願供擔保聲請宣告假執行，經核其勝訴部份，合於法律之規定，爰酌定
    相當之擔保金額宣告之；至其敗訴部分，其假執行之聲請，因訴之駁回而失所依
    附，不予准許，應予駁回。
七、據上論結：本件原告之訴為一部有理由，一部無理由，依民事訴訟法第七十九條
    但書、第八十五條第二項、第三百九十條第二項，判決如主文。
中      華      民      國      九十      年     四     月     十八     日
~B臺灣臺中地方法院民事第四庭
~B    法  官  李國增
右為正本，係照原本作成。
如不服本判決，應於判決送達後二十日內，向本院提出上訴狀。
中      華      民      國      九十      年     四     月     十八     日
~B    書記官


司法院資訊處製作；財團法人民間司法改革基金會備份。
